臺灣高等法院臺南分院刑事判決　　　　　　　 九十一年度上易字第六四三號　 Ｃ
　　　上　訴　人　臺灣臺南地方法院檢察署檢察官
　　　被　　　告　甲　○　○
右上訴人因被告竊盜案件，不服臺灣臺南地方法院九十一年度易字第一一一號中華民
國九十一年四月四日第一審判決（起訴案號：臺灣臺南地方法院檢察署九十年度偵字
第一一○四一號），提起上訴，本院判決如左：
      主      文
原判決撤銷。
甲○○竊盜，處有期徒刑肆月，如易科罰金，以佰元折算壹日。
      事      實
一、甲○○意圖為自己不法之所有，於民國九十年九月一日上午八時許，在台南市○
    ○路與公園北路口，竊取乙○○所有之牌照ＹＬＢ－５０２號重型機車一輛（當
    時價值約新台幣三萬元），得手後留供自己騎用。後於九十年九月二十二日十七
    時四十五分許，駕駛該機車行至台南市○○路○段五十七巷十號前清洗時，為警
    查獲並扣得該機車，始知上情。
二、案經台南市警察局第二分局報請臺灣臺南地方法院檢察署檢察官偵查起訴。
      理      由
一、被告甲○○坦承持有被害人乙○○失竊之機車遭警查獲之情不諱，惟否認其有竊
    盜犯行，辯稱：「我以前是賣手機，在中華城那邊遇到我的客人，他叫陳世昌，
    因他車子還在發動，他說要進去賣東西，請我幫他看車子，我等了一個多小時看
    他沒有出來，我進去找沒有找到，我就先把車子騎回去，等他來要回機車。」云
    云。
二、經查，按一般人進商場購物或處理事務，於停妥機車時多會將引擎熄火並將把手
    上鎖抽出鑰匙攜帶在身，為輕而易舉並較為安全作法。如不將機車引擎熄火，必
    也進入商場欲作極短暫停留，即行外出離去。被告供稱其與陳世昌稍為認識而已
    ，陳世昌進商場購物或接洽事務時，不將引擎熄火而臨時將機車交給不熟識之被
    告看顧，莫不關心發動中引擎及不快速處理事務而出商場取車，竟於進商場後即
    不再現蹤跡，被告上開辯解，悖離常情，難以置信。又依據被告所提供之陳世昌
    電話號碼等資料調查，均查無其所稱之陳世昌其人，此有中華電信股份有限公司
    台南營運處九十年十月二十六日南服一（九十）字第九０００六０一一四八號函
    及九十一年一月二十八南服一（九一）字第九一００六０００六六號附卷函可稽
    ，則被告辯稱被查獲之機車是其以前之顧客陳世昌（被告在警時稱陳世昌為其朋
    友，在原審稱陳世昌為其認識的一位朋友），請其幫他看顧那部機車乙節，顯然
    不實。本件被查扣之機車係乙○○所有而於前述時、地失竊，已據被害人乙○○
    於警訊時指證明確，而被告供承被警查獲時其正在清洗該部機車，惟如係替人看
    顧機車，即無加以清洗保養之必要，顯見被告係竊得該機車後並已據為己有。此
    外復有車籍作業系統查詢認可資料一件及贓物認領保管單一紙在卷可按。綜上，
    被告持有他人失竊之機車，又無法交待其來源，該機車係被告所竊取者，甚為明
    確。是被告所辯顯係飾卸刑責之詞，委無可採，其犯行應可認定。
三、核被告所為，係犯刑法第三百二十條第一項之竊盜罪。原審未為詳察，以判決諭
    知被告無罪，顯有未洽。檢察官上訴意旨據以指摘原判決不當，為有理由，應由
    本院撤銷原判決改判。因此審酌被告無罪前科，其犯罪之動機、手段、目的、所
    生損害及犯罪後之態度等一切情狀，量處有期徒刑四月，並諭知易科罰金之折算
    準，以資懲儆。
據上論結，應依刑事訴訟法第三百六十九條第一項前段、第三百六十四條、第二百九
十九條第一項前段，刑法第三百二十條第一項、第四十一條第一項前段，罰金罰鍰提
高標準條例第一條前段、第二條，判決如主文。
本案經檢察官洪泰文到庭執行職務。
中    華    民    國      九十一      年      七      月      十一      日
                                  臺灣高等法院臺南分院刑事第五庭
                                      審判長法官  鄭    文    肅
                                            法官  王    浦    傑
                                            法官  黃    三    哲
右正本證明與原本無異。
不得上訴。
                                      法院書記官  陳    淑    貞
中    華    民    國      九十一      年      七      月     十二       日
附錄法條：
刑法第三百二十條第一項：意圖為自己或第三人不法之所有，而竊取他人之動產者，
                        為竊盜罪，處五年以下有期徒刑、拘役或五百元以下罰金
                        。
